【裁判字號】    91,上訴,764
【裁判日期】    921230
【裁判案由】    違反槍砲彈藥刀械管制條例
【裁判全文】
臺灣高等法院刑事判決                            九十一年度上訴字第七六四號
    上  訴  人
    即  被  告  丙○○
    選任辯護人  舒建中  律師
右上訴人因違反槍砲彈藥刀械管制條例案件，不服臺灣板橋地方法院八十九年度訴字
第二０七七號，中華民國九十年十一月五日第一審判決（起訴案號：臺灣板橋地方法
院檢察署八十九年度偵字第二五九七號），提起上訴，本院判決如左：
    主  文
原判決撤銷。
丙○○共同未經許可，無故持有可發射子彈具有殺傷力之改造鋼筆手槍，累犯，處有
期徒刑壹年肆月，併科罰金新台幣伍萬元，罰金如易服勞役，以新台幣玖佰元即銀元
參佰元折算壹日。扣案如附表一編號一、二、三所示改造鋼筆手槍參把、附表一編號
四所示之改造子彈壹顆均沒收。又未經許可持有刀械，累犯，處有期徒刑參月，扣案
如附表三編號一所示藍波刀貳支、附表三編號二所示蝴蝶刀壹支均沒收。應執行有期
徒刑壹年陸月，扣案如附表一編號一、二、三所示改造鋼筆手槍參把、附表一編號四
所示之改造子彈壹顆，附表三編號一所示藍波刀貳支、附表三編號二所示蝴蝶刀壹支
均沒收。
    事  實
一、丙○○前因違反麻醉藥品管理條例案件，於民國八十六年十一月十一日經台灣彰
    化地方法院判處有期徒刑二月如易科罰金，以百元折算壹日，於同年十二月十
    六日確定，嗣並於八十七年三月四日易科罰金執行完畢。卻不知警惕，而為左列
    行為：
  (一)丙○○明知藍波刀、蝴蝶刀業經主管機關公告查禁，均屬槍砲彈藥刀械管制條例
    所列管之刀械，未經主管機關許可不得持有，竟於八十七年七、八月間之某日，
    在台北縣三重市忠孝橋下跳蚤市場內，購得藍波刀二支及蝴蝶刀一支（如附表三
    編號一、二）後，將之置放於台北縣五股鄉○○路一八二巷十七號二樓住處，而
    持有之。
  (二)丙○○復明知可發射子彈具有殺傷力之鋼筆手槍，係槍砲彈藥刀械管制條例管制
    之違禁物，非經中央主管機關許可，不得持有，竟與綽號「阿風」之乙○○（檢
    察官併案由原審審理，通緝中）二人共同基於持有可發射子彈具有殺傷力之鋼筆
    手槍及改造子彈之犯意聯絡，由乙○○將經改造可發射子彈具殺傷力之鋼筆手槍
    三把（槍枝管制編號分別為：0000000000、0000000000、
    0000000000號）及具有殺傷力之改造子彈二顆（其中一顆如附表一編
    號四、另一顆經檢驗試射），交予丙○○置於其前揭住處，嗣丙○○於八十九年
    一月二十三日某時，在上址將其中如附表一編號二所示之鋼筆手槍一把〔槍枝管
    制編號：0000000000號〕交予甲○○（檢察官另案認連續行為業經判
    決確定，而以八十九年度偵字第一六二一號為不起訴處分）。嗣於八十九年一
    月二十五日下午二十三時三十分許，在上址，為警當場查獲，並扣得上開具有殺
    傷力之改造鋼筆手槍二把（槍枝管制編號：0000000000、00000
    00000號）、改造子彈二顆、當時公告管制具殺傷力之藍波刀二支、蝴蝶刀
    一支，及丙○○所有如附表三所示之工具一批，並在甲○○身上夾克左口袋內扣
    得上開改造鋼筆手槍一把（槍枝管制編號：0000000000號）。
二、案經台北縣警察局蘆洲分局報請臺灣板橋地方法院檢察署檢察官偵查起訴。
    理  由
壹、經查：
一、右揭如事實欄一之(一)所示被告未經許可持有刀械部分之犯行，業據被告丙○○坦
    承於前揭時、地購得藍波刀二支及蝴蝶刀一支後，並將之置放於台北縣五股鄉○○路一八二巷十七號二樓住處而持有等情不諱。且扣案如附表二編號一、二所示
    之藍波刀二支及蝴蝶刀一支，查獲當時，經送台北縣警察局鑑驗結果，認係屬槍
    砲彈藥刀械管制條例所列管之刀械無訛，亦有該局八十九年八月二十四日八九北
    警保字第五七三一九號函及函附之照片三幀在卷可按（見偵查卷第四十九頁至第
    五十二頁）。事證明確，被告此部分之犯行，堪予認定。
二、右揭如事實欄一、(二)所示被告之犯行部分，經查：
（一）扣案如附表一編號一、二、三所示改造鋼筆手槍三把（槍枝管制編號分別為：
      0000000000、0000000000、0000000000號）
      及改造子彈二顆，經送請內政部警政署刑事警察局鑑定，將該局以性能檢驗法
      、試射法之鑑驗方法，其鑑定結果認：「一、送鑑驗鋼筆手槍參枝（槍枝管制
      編號：0000000000～0000000000），認係由金屬管車造
      而成之土造鋼筆型手槍，可分解成兩端，前端可裝填底火、火藥及金屬彈頭，
      後端具擊發機構，機械性能良好，認具殺傷力。二、送鑑子彈貳顆，認均係土
      造子彈（具直徑約１０ｍｍ之金屬彈頭），經採樣壹顆試射，可擊發，認具殺
      傷力。」，此有該局八十九年二月十四日刑鑑字第一四五四八號鑑驗通知書一
      份附卷可稽（見偵查卷第四十四頁）。足證上開改造鋼筆手槍三把，均屬可發
      射子彈具有殺傷力之鋼筆槍；該改造子彈二顆，可供擊發，亦具有殺傷力，均
      屬槍砲彈藥刀械管制條例列管之槍彈，要毋庸疑。
（二）又被告丙○○雖於偵查、原審及本院審理時一再辯稱：槍是「阿風」（即乙○○）暫放在伊處的，伊說不要，叫他拿回去，伊不知道他沒有拿回去，伊本來
      並不知道可以組為槍械云云（均詳見偵查卷第三十八頁；原審卷第二十六頁、
      第六十九頁、第一七０頁；本院卷第四十三頁、第二二七頁），惟查：(1)證人
      甲○○於警訊時供稱：「（問乙○○為何要給你這支鋼筆手槍？有無代價？）
      於約十天前『阿風』之男子曾到丙○○家中他曾拿出一支類似的鋼筆槍在炫耀
      ，我看到後，遂要他做一支給我，復於三天他拿給丙○○，後由丙○○交給我
      。：：」等語（見偵查卷第十五頁）；復於偵訊時供稱：「是在丙○○家『阿
      風』給我們（包括被告）二人的（指鋼筆手槍）」（見偵查卷第四十頁反面）
      ；嗣於本院審理時亦證稱：「我是在丙○○家裏，乙○○拿出來給我們看的，
      ：：：，我當場向他要，他沒有給我，後來他才交給丙○○轉交給我」（見本
      院卷第六十四頁）。雖證人於原審審理時，曾一度更異前詞，改口證稱：「（
      問當天在你身上查扣之鋼筆手槍何來？）我在被告家裡客廳桌上拿的，我沒有
      告訴被告，直接插在口袋。：：：那支（指鋼筆手槍）確實是在被告家裡拿的
      ，不是乙○○拿給我的。：：：是在被告家裡，丙○○說那支是阿風要交給我
      的。」云云（見原審卷第八十六頁、第八十七頁）。然查，證人甲○○於本院
      審理時既曾明確證稱：伊與乙○○並不熟等語（見本院卷第六十五頁），則衡
      諸一般經驗法則，渠與乙○○既不熟稔，先前要討復遭拒絕，又怎敢於嗣後逕
      自不告而取，其間不合經驗法則之處，實至極顯然。是以，證人甲○○嗣後改
      稱其在被告家中看見該把鋼筆手槍，即不告而取等情，既顯與一般經驗法則有
      違，自無足取。自應以證人甲○○於警訊之供述，較可採信。故而，在證人甲○○身上查扣之鋼筆手槍，顯非由乙○○直接交給甲○○本人，而係經由被告
      轉交乙節已甚明確。被告於原審及被告之辯護人本院審理時辯稱該鋼筆手槍係
      由乙○○直接交由甲○○云云（均詳見原審卷第一六七頁、第一六八頁；本院
      卷第一八八頁），及證人甲○○於原審證稱：係伊自行在被告處拿取云云，均
      非屬實，尚難採信。(2)又警方於當日持搜索票搜索被告前揭住處時，當場在被
      告住處查獲鋼筆手槍二支，其中一支係在抽屜、另一支係在桌上查獲，現場工
      作場台就看到有許多零件，亦在甲○○身上查獲一支鋼筆手槍（即附表一編號
      二）等情，業經證人即執行搜索之員警陳枝欉於原審審理時到庭證述明確在卷
      （均詳見原審卷第三十九頁），是茍如被告所辯：前開鋼筆手槍係乙○○拿來
      ，而其不知乙○○為何沒有拿走云云，則衡諸經驗法則，該二把鋼筆手槍於為
      警查獲當時之擺放位置即應相同，又焉有一支放置於抽屜、另一支則擺放於桌
      上之理？況被告既於本院審理時自承：伊知道乙○○所拿來的是鋼筆手槍等語
      （見原審卷第一五八頁），則其對鋼筆手槍即有印象，且理應能清楚分辨其與
      普通鋼筆或原子筆之不同，而至警搜索查獲為止，均未見被告有任何返還上開
      鋼筆手槍之舉動，亦實與經驗法則有違，據此足見，被告前揭所辯上開鋼筆手
      槍係乙○○拿來給伊云云乙節，顯非真實，不足採信。(3)再上開改造子彈二顆
      係在被告所有牌照Ｍ５－６２７３號自小客車內之駕駛座左邊車門扶把處查獲
      ，且查獲當天是由被告與甲○○一起開車回來等情，業經證人陳枝欉警員於本
      院審理時證述屬實（見原審卷第三十七頁），復有搜索扣押證明筆錄在卷可稽
      （見偵查卷第九頁至第十二頁），是被告辯稱伊對此並不知情，車子曾經借人
      云云，亦難採信。
（三）至證人李富子雖於原審審理時證稱：伊因音響喇叭壞了拿去換時，伊有先跟被
      告聯絡，伊曾在被告住處見過綽號「阿風」者，拿二支像原子筆一樣的東西給
      被告，而被告說不要云云（見原審卷第一五五頁）。惟被告經本院將其與證人
      李富子隔離訊問後，被告之供述核與證人李富子所言，諸如關於前去被告住處
      之次數、見過「阿風」之次數、何次見到「阿風」、有無預先通知被告將前往
      ，及當時知不知道鋼筆手槍之事等情，均有不符（詳參原審卷第一五五頁及第
      一五七頁至第一五八頁），是以證人李富子證詞之真實性既非無疑，則其證言
      即不足以為被告有利之認定至明。
（四）綜上各情，足證被告對乙○○未經許可而持有上開槍彈之情事，顯有認識，且
      復提供前揭住處供乙○○放置該改造之槍、彈，並依許某之請託將其中一把鋼
      筆手槍（附表一編號二）交予證人甲○○持有，足見渠等二人彼此間互有犯意
      聯絡及行為分擔之事實甚明，被告辯稱：鋼筆手槍是乙○○（綽號「阿風」）
      拿來給伊的，並非伊所有，伊請他拿回去，但他沒有拿走，子彈雖在伊的車內
      查獲，但因車子有借給甲○○，故子彈亦非伊所有云云，無非卸責之詞，均不
      足採。此外，並有卷附之搜索扣押證明筆錄一份（見偵查卷第九頁至第十二頁
      ）、槍彈照片五幀在卷足參（見原審卷第七十六頁），本件事證已臻明確，被
      告前揭非法持有鋼筆手槍、改造子彈之犯行，均堪認定。
三、核被告丙○○如事實欄一之(一)所為，係犯槍砲彈藥刀械管制條例第十四條第三項
    未經許可持有刀械罪。雖內政部嗣於九十年十一月二十日以臺（九十）內警字第
    九０八一四八三號函文發布公告時，僅謂各類型鏢刀、非農用掃刀、鋼筆刀、蛇
    刀、十字弓等五種刀械非經該部許可，不得製造、販賣、運輸、轉讓、出租、出
    借或持有，並於該函公告同時廢止該部八十一年八月十日八一台內警字第八一八
    二二八一號明令藍波刀、蝴蝶刀為公告查禁刀械之函文，此固有內政部上揭函文
    可稽；惟查刑法第二條所稱之法律變更與刑事訴訟法第三百零二條第四款所謂犯
    罪後之法律，均係指刑罰法律之本身而言，刑罰法律外之法令變更及事實變更，
    均不得謂之法律變更，即無上開刑事法規之適用；內政部關於刀械列管之查禁公
    告，乃行政上適應當時情形所為之事實上變更，並非刑罰法律有所變更，其廢止
    公告，自不得據為廢止刑罰之認定，其效力僅及於公告廢止以後之行為，此有臺
    灣高等法院暨所屬法院九十一年十一月六日法律座談會決議可參，是本件被告丙○○之行為既係在公告廢止以前之行為，自仍應依法論罪，特此敘明。又關於被
    告就事實欄一之(二)部分所為，核係犯槍砲彈藥刀械管制條例第十一條第四項無故
    持有可發射子彈具殺傷力之改造鋼筆手槍罪、同條例第十二條第四項無故持有子
    彈罪，而按犯罪時法律之刑輕於裁判時法律之刑者，依刑法第二條但書，固應適
    用較輕之刑，但新舊法律之刑輕重相等者，即不適用該條但書之規定，仍應依裁
    判時之法律處斷，最高法院二十三年非字第五五號判例意旨可資參照。查槍砲彈
    藥刀械管制條例第十一條第四項、同條例第十二條第四項於被告行為後之九十年
    十一月十四日修正公布，而該二條項所規定之「處一年以上七年以下有期徒刑，
    併科新臺幣七百萬元以下罰金」、「處五年以下有期徒刑，併科新台幣三百萬元
    以下罰金」與修正前（八十六年十一月二十四日修正公布者）相同，即新舊法律
    之刑輕重相等，揆諸前揭判例意旨，本院自應依刑法第二條第一項前段規定，適
    用裁判時之法律論罪科刑。被告以一持有行為觸犯上開二罪名，為想像競合犯，
    應從一重之該條例第十一條第四項無故持有可發射子彈具殺傷力之改造鋼筆手槍
    罪處斷。另被告有如事實欄所載之前科執行情形，此有本院被告全國前案紀錄表
    附卷可憑，其於有期徒刑執行完畢後五年內，再犯本件有期徒刑以上之罪，為累
    犯，應依法加重其刑。再被告前揭未經許可持有刀械罪與未經許可無故持有可發
    射子彈具有殺傷力之槍枝罪罪兩罪間，犯意各別，行為互異，犯罪構成要件亦不
    相同，應予分論併罰。
四、原審據以論罪科刑，固非無見，惟查原審就事實欄一之(一)部分，內政部關於刀械
    列管之查禁公告，乃行政上適應當時情形所為之事實上變更，並非刑罰法律有所
    變更，其廢止公告，自不得據為廢止刑罰之認定，其效力僅及於公告廢止以後之
    行為，是本件被告丙○○之行為既係在公告廢止以前之行為，自仍應依法論罪部
    分，未於理由欄內詳予敘明，已有未洽。復既無積極證據足資證明被告確有非法
    改造槍、彈之犯行，原審卻予以論罪，亦屬未合，詳見後述理由貳。次查被告就
    犯罪事實欄一之(二)部分，原審未及審酌，比較新舊法，查槍砲彈藥刀械管制條例
    第十九條宣付強制工作之規定，已於九十年十一月十四日公布刪除，同年月十六
    日生效，被告行為後法律變更，依裁判時法已無適用該條例斟酌宣付強制工作之
    餘地，原審仍適用該規定，個案審酌被告無宣付強制工作之必要一節，亦有未洽
    。被告上訴意旨認未經許可持有刀械部分，因藍波刀、蝴蝶刀已變更為非公告查
    禁刀械，請求判決免訴；另上訴否認製造、持有鋼筆手槍及子彈，雖未足採，然
    原判決既有前揭可議之處，仍屬無可維持，應由本院將原判決撤銷改判。爰審酌
    被告犯罪之動機、目的、手段，持有具有殺傷力之槍械、子彈，對社會治安所生
    之危害非輕，及犯後又飾詞圖卸刑責，顯無悔意等一切情狀，量處如主文第二項
    所示之刑，並諭知罰金刑部分之易服勞役之折算標準，以資懲儆。另扣案如附表
    一編號一、二、三所示可發射子彈具有殺傷力之改造鋼筆手槍三把、附表三編號
    一、二所示之藍波刀二支、蝴蝶刀一支，均屬違禁物，應依刑法第三十八條第一
    項第一款之規定宣告沒收。再扣案改造之子彈二顆，均具有殺傷力，惟其中一顆
    業於檢驗時試射，而不具子彈之完整結構及功能，已非屬違禁物，此有前引之內
    政部警政署刑事警察局函可稽，爰不宣告沒收；未試射子彈一顆，係違禁物，仍
    應依刑法第三十八條第一項第一款之規定宣告沒收。至扣案未經管制之其餘刀械
    三支、玩具金屬彈匣及經鑑定結果不具殺傷力之底火四排（共四十六粒）等物，
    及監視器（含鏡頭）一組，均非違禁物，亦與被告所犯前揭罪行無涉，均不宣告
    沒收，併此敘明。
貳、公訴意旨另以：被告與乙○○二人共同基於概括之犯意聯絡，自八十八年二月間
    起至八十九年一月二十二日止，連續由丙○○提供其租屋處所及如附表二所示之
    改造工具一批，供乙○○製造鋼筆手槍及子彈，因認被告於上開時間內亦有與乙○○共同製造槍、彈之犯行云云。惟查：
（一）按犯罪事實應依證據認定之，無證據不得認定犯罪事實；不能證明被告犯罪或
      其行為不罰者，應諭知無罪之判決；被告之自白，不得作為有罪判決之唯一依
      據，仍應調查其他必要證據，以察其是否與事實相符，刑事訴訟法第一百五十
      四條第二項、第三百零一條第一項、第一百五十六條第二項分別定有明文。又
      認定犯罪事實所憑之證據，無論為直接證據或間接證據，其為訴訟上之證明，
      須於通常一般之人均不致有所懷疑，而得確信其為真實之程度者，始得據之為
      有罪之認定，倘其證明尚未達到此一程度，而有合理性懷疑之存在時，即無從
      為有罪之判決；被告之自白與事實不符者，亦不得採為證據，此最高法院七十
      六年台上字第四九八六號、三十年上字第二七八五號亦分別著有判例可資參照
      。
（二）公訴人及原審認定被告犯罪，無非係以：被告丙○○於警訊中之自白；有
      扣案之鋼筆手槍三把及子彈二顆、內政部警政署刑事警察局鑑驗通知書及扣
      案之工具一批等為其主要論據。
（三）訊據上訴人即被告丙○○堅決否認有何改造槍、彈之犯行，並辯稱：伊根本不
      會製造槍枝，而扣案工具均係伊在家中工作的一般五金工具，與製作槍械並沒
      有關係等語。
（四）經查：綜觀全卷及扣案證物，除被告於警訊中之自白外，並無其他積極證據足
      資證明被告於上開時間內確有著手改造槍、彈之行為。而扣案工具經本院送請
      內政部警政署刑事警察局鑑驗結果，該局雖以（九一）刑見字第０九一０一七
      七九六三號函覆稱：行為人於製造抑或改造手槍有各工具適用時機時，自可援
      用該類工具（見本院卷第七十六頁）。惟觀諸該扣案工具均乃一般五金工具，
      且為任何從事相關五金買賣或器具維修者所皆可能持有，是縱該等工具確得援
      以改造槍械，亦不得僅因單純持有即遽為有改造槍械犯行之認定，否則一般因
      業務關係而持有該等工具者，豈不皆即涉犯改造、製造槍械犯行？準此，即便
      該等扣案工具確為被告所有，亦不足作為被告自白犯罪之補強證據，自毋庸疑
      。再持有者並非即可遽認亦係改造、製造者，此乃至明之理，是縱被告確與乙○○共同持有前開扣案槍枝、子彈，亦不得即遽為被告有改造槍、彈犯行之認
      定，實不待言。況本件並未查扣得打通槍管之車床，難謂有製造行為。至證人
      甲○○經原審送請法務部調查局以控制問題法、混合問題法測謊鑑定結果，雖
      認甲○○稱：其不知丙○○（即被告）處有無改造槍彈，呈情緒波動之反應，
      研判有說謊，並有該局九十年七月二十七日（９０）陸（三）字第九○○三七
      二六八號鑑定通知書一份附卷可稽（見原審卷第一０八頁），然查該測謊結果
      縱屬可採，充其量亦僅係不得以證人甲○○所為之證述，據為有利於被告認定
      爾，其尚不足以即據為被告犯行之認定亦甚明。綜上所析，既無積極證據足資
      證明被告於警訊時之自白與事實相符，自不得援該自白而為被告改造槍、彈犯
      行之論據。此外復查無其他積極證據得以證明被告於前述期日內確有改造槍枝
      、子彈之犯行，則揆諸前開規定、及最高法院判例意旨與相關說明，本應為被
      告丙○○無罪無罪之諭知，惟公訴意旨認此部分與被告前開論罪科刑部分有階
      段行為之裁判上一罪關係，故不另為無罪之諭知。至扣案如附表二所示之工具
      一批，雖為被告所有，然被告被訴涉犯改造槍、彈罪嫌，既經本院不另為無罪
      諭知，則該批工具即非係供犯罪所用之物，且亦非違禁物，自均不宣告沒收，
      併此敘明。
據上論斷，應依刑事訴訟法第三百六十九條第一項前段、第三百六十四條、第二百九
十九條第一項前段，槍砲彈藥刀械管制條例第十一條第四項、第十二條第四項、第十
四條第三項，刑法第十一條前段、刑法第二條第一項、第二十八條、第五十五條、第
四十七條、第五十一條第五款、第三十八條第一項第一款、第四十二條第二項，罰金
罰鍰提高標準條例第二條，現行法規所定貨幣單位折算新台幣條例第二條，判決如主
文。
本案經檢察官朱兆民到庭執行職務。
中      華      民      國    九十二    年     十二     月     三十     日
                              臺灣高等法院刑事第八庭
                                  審判長法  官  陳  祐  治
                                        法  官  楊  炳  禎
                                        法  官  王  炳  梁
右正本證明與原本無異。
持有槍枝部分如不服本判決，應於收受送達後十日內向本院提出上訴書狀，其未敘述
上訴之理由者並得於提起上訴後十日內向本院補提理由書（均須按他造當事人之人數
附繕本）。
持有刀械部分不得上訴。
                                        書記官  潘  大  鵬
中      華      民      國    九十二    年    十二      月    三十一    日
附表一：
編號
一、改造鋼筆手槍一把（槍枝管制編號為：0000000000號）
二、改造鋼筆手槍一把（槍枝管制編號為：0000000000號）甲○○持有
三、改造鋼筆手槍一把（槍枝管制編號為、0000000000號）
四、改造子彈壹顆。
附表二：
┌─────────────┬─────────┬────┐
│名                      稱│單              位│數    量│
├─────────────┼─────────┼────┤
│電  鑽                    │       支         │   三   │
├─────────────┼─────────┼────┤
│磨  光  器                │       支         │   二   │
├─────────────┼─────────┼────┤
│測  量  尺                │       支         │   一   │
├─────────────┼─────────┼────┤
│刨  光  器                │       組         │   二   │
├─────────────┼─────────┼────┤
│固  定  座                │       組         │   一   │
├─────────────┼─────────┼────┤
│螺  絲  起  子            │       支         │   十一 │
├─────────────┼─────────┼────┤
│彈  簧                    │       條         │   六   │
└─────────────┴─────────┴────┘
附表三、
編號
一、藍波刀貳支。
二、蝴蝶刀壹支。
附錄本案論罪科刑法條全文：
槍砲彈藥刀械管制條例第十一條
未經許可，製造、販賣或運輸第四條第一項第一款所稱其他可發射金屬或子彈具有殺
傷力之各式槍砲者，處五年以上有期徒刑，併科新臺幣一千萬元以下罰金。
未經許可，轉讓、出租或出借前項所列槍砲者，處三年以上十年以下有期徒刑，併科
新臺幣七百萬元以下罰金。
意圖供自己或他人犯罪之用，而犯前二項之罪者，處無期徒刑或七年以上有期徒刑，
併科新臺幣一千萬元以下罰金。
未經許可，持有、寄藏或意圖販賣而陳列第一項所列槍砲者，處一年以上七年以下有
期徒刑，併科新臺幣七百萬元以下罰金。
第一項至第三項之未遂犯罰之。
槍砲彈藥刀械管制條例第十二條
未經許可，製造、販賣或運輸子彈者，處一年以上七年以下有期徒刑，併科新台幣五
百萬元以下罰金。
未經許可，轉讓、出租或出借子彈者，處六月以上五年以下有期徒刑，併科新台幣三
百萬元以下罰金。
意圖供自己或他人犯罪之用，而犯前二項之罪者，處三年以上十年以下有期徒刑，併
科新台幣七百萬元以下罰金。
未經許可，持有、寄藏或意圖販賣而陳列子彈者，處五年以下有期徒刑，併科新台幣
三百萬元以下罰金。
第一項至第三項之未遂犯罰之。
槍砲彈藥刀械管制條例第十四條
未經許可，製造、販賣或運輸刀械者，處三年以下有期徒刑，併科新台幣一百萬元以
下罰金。
意圖供自己或他人犯罪之用，而犯前項之罪者，處六月以上五年以下有期徒刑，併科
新台幣三百萬元以下罰金。
未經許可，持有或意圖販賣而陳列刀械者，處一年以下有期徒刑、拘役或新台幣五十
萬元以下罰金。
第一項及第二項之未遂犯罰之。


司法院資訊處製作；財團法人民間司法改革基金會備份。
